【裁判字號】    89,簡抗,31
【裁判日期】    890831
【裁判案由】    損害賠償
【裁判全文】
臺灣臺中地方法院民事裁定  八十九年度簡抗字第三十一號
    抗  告  人  乙○○
    相  對  人  東鼎公司
                            十.
    法定代理人  陳明濱      住.
    相  對  人  甲○○      住.
右當事人間損害賠償事件，抗告人對於中華民國八十九年六月十四日，本院沙鹿簡易
庭裁定（八十九年度沙簡字第四二七號裁定）提起抗告，本院裁定如左：
    主      文
抗告駁回。
抗告費用由抗告人負擔。
    理      由
一、本件抗告意旨略以：抗告人於八十九年五月十一日向鈞院沙鹿簡易庭起訴之起訴
    狀（八十九年沙簡字第四二七號）上之地址因書寫錯誤，至始終未能收到鈞院之
    通知。詎抗告人於八十九年七月二十三日至鈞院辦理地址變更後，竟仍收到鈞院
    以抗告人地址記載錯鋘予以駁回之裁定，故提起本件抗告。
二、按當事人書狀依民事訴訟法第一百十六條第一款規定應記載當事人姓名、性別、
    年齡、職業及住所或居所，當事人為法人或其他團體者，並應記載其名稱及事務
    所或營業所，此為法定必須具備之程式。起訴不備程式，審判長應定期間先命補
    正，逾期應以裁定駁回之。民事訴訟法第二百四十九條第一項第六款定有明文。
    又按當事人補正起訴要件之欠缺，須在法院裁定之評決前為之，第一審法院以獨
    任法官一人為裁定時，當事人之補正，應在法官制作裁定前為之，至當事人所提
    出之補正書狀，是否於獨任法官制作裁定前提出，應以該法院收狀日期時間為準
    （最高法院七十四年度第十次民事庭會議決議參照）。
三、經查，本件抗告人於八十九年五月十一日起訴時未於起訴狀上記載其正確之住所
    或居所，致原審開庭通知送達結果，以地址欠詳退回，有本院八十九年五月二十
    六日郵務送達公文封可佐，是依原告所載之住居所既無從送達，實際上與未記載
    無異，法定必之程式自顯屬欠缺，依同法第二百四十九條第一項規定，法院本應
    裁定定期間命補正，逾期不為補正時始得以裁定駁回其訴，但因原告之住居所不
    明，事實上已不能命其補正，故原審法院於八十九年六月十四日逕以裁定駁回原
    告之訴應為合法。雖抗告人抗告伊已另陳報正確地址為補正，惟查本件抗告人之
    補正書狀係於八十九年七月二十八日提出，而原審法官制作裁定之日為八十九年
    六月十四日，是抗告人補正起訴之欠缺要件，係在原審法官制作裁定後補正，依
    前揭說明抗告人之補正自不生效力，原審法院以起訴要件欠缺逕以裁定駁回，洵
    屬有據，本件抗告為無理由。
四、依民事訴訟法第四百三十六條之一第三項、四百九十二條第一項、第九十五條、
    第七十八條，裁定如主文。
中      華      民      國    八十九    年      八      月    三十一   日
                                    臺灣臺中地方法院民事第三庭
~B審判長法官  林清鈞
~B法      官  許石慶
~B法      官  涂秀玲
中      華      民      國    八十九    年      八      月    三十一   日
~B法院書記官


司法院資訊處製作；財團法人民間司法改革基金會備份。
